臺灣高等法院刑事判決
109年度上訴字第1509號
上  訴  人 
即  被  告  莊益承


                    （現另案在法務部○○○○○○○○○○○執行）
指定辯護人  義務辯護李惠暄律師
上列上訴人因違反毒品危害防制條例案件，不服臺灣桃園地方法
院108年度訴字第471號，中華民國109年3月12日第一審判決（起
訴案號：臺灣桃園地方檢察署108年度偵字第9469號，暨併案審
理案號：108年度偵字第14901號），提起上訴，本院判決如下：
    主  文
原判決撤銷。
莊益承共同運輸第二級毒品，累犯，處有期徒刑參年拾月。扣案
驗餘之第二級毒品甲基安非他命柒拾陸小包（驗後淨重共貳仟捌
佰貳拾貳點零柒公克，含無法與毒品析離之包裝袋柒拾陸只）均
沒收銷燬之；扣案之三星廠牌行動電話壹支（含門號○○○○○○○○○○
號SIM 卡壹張）、衣服貳件及紙箱壹個均沒收。
    犯罪事實
一、莊益承與真實姓名年籍均不詳綽號「陳哥」、「小七」等成
    年人均明知甲基安非他命為毒品危害防制條例第2 條第2 項
    第2 款所列管之第二級毒品，不得運輸及持有，亦為行政院
    依懲治走私條例第2 條第3 項授權公告之「管制物品管制品
    項及管制方式」第1 點第3 款所列管制進出口之物品，不得
    私運進口，竟基於共同運輸第二級毒品、私運管制物品進口
    之犯意聯絡，由「陳哥」於民國108 年3 月13日某時許，在
    新竹市○區○○路0 段000 號，邀莊益承收取夾藏第二級毒
    品之包裹，即可獲得新臺幣（下同）20萬元之報酬，並同時
    交付門號0000000000號SIM 卡1 張予莊益承作為收取包裹使
    用；再由「小七」於同年3 月14日某時許，在美國地區，以
    將第二級毒品甲基安非他命4 大包（其內再分裝成76小包，
    驗前含袋毛重合計3,103.69公克《起訴書及移送併辦意旨書
    誤載為「3,103.39公克」，均應予更正》、驗餘淨重共2,822
    .07公克）夾藏在包裹中之方式，交由不知情之荷蘭商聯邦
    快遞國際股份有限公司（下稱聯邦快遞公司）員工，以航空
    包裹快遞方式（主提單號碼：000-00000000號、分提單號碼
    ：000000000000號，申報名稱為「Clothing」），寄送上
    開夾藏甲基安非他命之紙箱1 個，並留下「ZHUANG ZHI CHE
    NG」為收件人、「0000000000」為收件電話及「NO.122, ZH
    ONGZHENG 3RD RD TOUFEN 00000 TAIWAN 」為收件地址（即
    苗栗縣○○市○○○路000 號，係不知情之陳昱燃住處）。莊益
    承於同年3 月14日某時許，發現上開SIM 卡不能使用，遂將
    此事告知「陳哥」，「陳哥」乃交付2,500 元予莊益承作為
    購買另一張SIM 卡使用，莊益承旋即利用陳昱燃購買門號00
    00000000號SIM 卡1 張，並以之作為收取上開包裹使用（但
    是在「個案委任書」上卻誤載為「0000000000」）。嗣於同
    年3 月17日某時許，該件包裹經由不知情之聯邦快遞公司快
    遞人員輸入及私運進入我國境內之海關後，財政部關務署臺
    北關（下稱臺北關）查緝人員發覺該件包裹有異，乃依海關
    緝私條例相關規定予以扣押，並會同法務部調查局桃園市調
    查處（下稱桃園市調處）調查官起出紙箱內夾藏甲基安非他
    命4 大包、衣服2 件，而桃園市調處調查官為查緝上開包裹
    之收件人，乃會同送貨人員於同年3 月21日某時許，按址前
    往投遞包裹，經送貨人員與莊益承聯繫之後，莊益承乘坐不
    知情之余建昀所駕駛之自用小客車前往收件地址取貨，並於
    同日中午12時12分許簽收包裹之際，旋即為桃園市調處調查
    官上前逮捕，並當場扣得三星（Samsung ）廠牌行動電話1
    支（含門號0000000000號SIM卡1張）、蘋果（Apple）廠牌
    行動電話1支（含門號0000000000號SIM卡1張），始悉上情
    。
二、案經桃園市調查處移送臺灣桃園地方檢察署檢察官偵查起訴
    暨移送併辦。
    理  由
壹、程序部分：
一、本件審理範圍：
　　臺灣桃園地方檢察署檢察官以臺灣桃園地方檢察署108 年度
    偵字第14901 號移送併辦部分，經核與原起訴書之犯罪事實
    同一，本院自應併予審究。　　
二、證據能力之說明：　　　　　
    本院認定事實所引用之下列證據資料（包含供述證據、文書
    證據等），並無證據證明係公務員違背法定程序所取得。又
    檢察官、被告莊益承及其辯護人於原審準備程序、審理時及
    本院審理時，對於原審及本院所提示之被告以外之人審判外
    之供述，包括供述證據、文書證據等證據，就證據能力均不
    爭執，且迄於言詞辯論終結前亦未聲明異議，亦無顯有不可
    信之情況與不得作為證據之情形，本院審酌上開證據資料作
    成時之情況，尚無違法不當及證明力明顯過低之瑕疵，而認
    為以之作為證據應屬適當，依刑事訴訟法第159條之5規定，
    本院所引用供述證據及文書證據等，均有證據能力。　　
貳、實體部分：
一、事實之認定： 
　㈠訊據上訴人即被告莊益承對於上開犯罪事實迭於警詢、偵查
    、原審及本院審理時均坦承不諱（見偵字第9469號卷第5至8
    、64至66頁、原審卷二第31至33、102、103頁、本院卷第10
    7頁），並經證人余建昀、陳昱燃分別於警詢及偵查中證述
    綦詳（見偵字第9469號卷第67頁背面至70、83頁背面、84、
    86頁背面至90、第111 頁反面至第112 頁），且有臺北關10
    8 年3 月17日北遞移字第1080100240號函所檢附之扣押貨物
    收據及搜索筆錄影本1 份、查獲之毒品照片9 張、個案委任
    書（委任人莊益承）影本1份、FedEx簽收單（其上有「莊益
    承」之簽名）影本1份、通訊軟體LINE暱稱為「光頭」（即
    陳昱燃）與暱稱為「莊子正」之對話紀錄翻拍照片影本1份
    、桃園市調處搜索扣押筆錄暨扣押物品目錄表1 份、桃園市
    調處蒐證照片7張、被告與陳昱燃Messenger之對話紀錄翻拍
    照片影本1份、桃園市調處扣押物品清單2份在卷可憑（見偵
    字第9469號卷第9至23、29至32、42至44、106頁；偵字第14
    901號卷第27、28頁），復有結晶檢品76包、衣服2件、紙箱
    1個及三星（Samsung）廠牌行動電話1支（含門號000000000
    0號SIM卡1張）扣案可佐。
  ㈡又上開結晶檢品76小包，經法務部調查局鑑定，均檢出含有
    第二級第89項毒品甲基安非他命成分，且驗前淨重合計2,82
    3.61公克（驗餘淨重共2,822.07公克，空包裝總重280.08公
    克），純度79.13%，純質淨重共2,234.32公克，有法務部調
    查局108年5月8日調科壹字第10823203890號鑑定書影本1 份
    附卷可考（見偵字第9469號卷第142頁）。
　㈢綜上所述，被告上開出於任意性之自白核與事實相符，可以
    採信。本件事證明確，被告之運輸第二級毒品、私運管制物
    品進口犯行，洵堪認定，應依法論科。
二、論罪之說明：
  ㈠按甲基安非他命為毒品危害防制條例第2 條第2 項第2 款所
    列管之第二級毒品，亦屬於行政院依懲治走私條例第2 條第
    3 項所公告之「管制物品管制品項及管制方式」第1 項第3
    款之管制進出口物品，不限其數額，均不得私運。核被告所
    為，係犯毒品危害防制條例第4 條第2 項之運輸第二級毒品
    、懲治走私條例第2 條第1 項之私運管制物品進口罪。
  ㈡被告利用不知情之聯邦快遞公司快遞人員輸入及私運進入我
    國境內之海關，而為本件運輸第二級毒品、私運管制物品進
    口等犯行，為間接正犯。原判決理由欄第貳、二、㈡項誤認
    被告利用其不知情友人陳昱燃購買門號0000000000號SIM 卡
    1 張，及搭乘不知情之余建昀所駕駛之自用小客車前往收件
    地址取貨，成立間接正犯(見原判決第4 頁)；惟陳昱燃、余
    建昀所為，均非本件運輸第二級毒品、私運管制物品進口等
    構成要件行為，故被告利用不知情之陳昱燃、余建昀之行為
    ，不成立間接正犯，併予說明。
  ㈢按共同正犯，在合同之意思內各自分擔犯罪行為之一部，相
    互利用他人之行為，以達其犯罪之目的者，即應對全部所發
    生之結果，共同負責；又共同正犯之成立，祇須具有犯意之
    聯絡，行為之分擔，既不問犯罪動機起於何人，亦不必每一
    階段犯行，均經參與（最高法院34年上字第862 號判例意旨
    參照）；且共同正犯之意思聯絡，不限於事前有所協議，其
    於行為當時，基於相互之認識，以共同犯罪之意思參與者，
    或基於同一犯罪目的，於犯罪行為持續進行之各階段中，以
    自己共同犯罪之意思參與，而為間接之聯絡者，亦包括在內
    ；且其表示之方法，不以明示通謀為必要，即相互間有默示
    之合致，亦無不可（最高法院27年上字第755 號、28年上字
    第3110號、30年上字第1781號、49年台上字第77號、77年台
    上字第2135號判例、92年度台上字第3724、5407號判決意旨
    參照）；是共同正犯間，非僅就其自己實行之行為負其責任
    ，並在犯意聯絡之範圍內，對於他共同正犯所實行之行為，
    亦應共同負責（最高法院32年上字第1905號判例、98年度台
    上字第2655號判決意旨參照）。又共同正犯之意思聯絡，原
    不以數人間直接發生者為限，即有間接之聯絡者，亦包括在
    內。如甲分別邀約乙、丙犯罪，雖乙、丙間彼此並無直接之
    聯絡，亦無礙於其為共同正犯之成立（最高法院92年度台上
    字第5407號判決意旨參照）。是共同正犯在主觀上須有共同
    犯罪之意思，客觀上須為共同犯罪行為之實行。所謂共同犯
    罪之意思，係指基於共同犯罪之認識，互相利用他方之行為
    以遂行犯罪目的之意思；共同正犯因有此意思之聯絡，其行
    為在法律上應作合一之觀察而為責任之共擔。本件被告與「
    陳哥」、「小七」3 人間，由「陳哥」負責與在美國地區之
    「小七」聯繫，並指示在我國境內之被告收件，而「小七」
    則是將甲基安非他命夾藏在包裹裡面，偽以「Clothing（衣
    服）」為該件包裹之申報名稱，並以被告為收件人寄入我國
    境內，再由被告負責出面領取上開夾藏甲基安非他命之包裹
    ，是被告與「陳哥」、「小七」依前揭分工合作模式，各自
    分擔實施犯罪行為之一部，並互相利用他方之行為，以達成
    渠等3 人將甲基安非他命運至我國境內之共同目的；又被告
    雖由「陳哥」所招募，而與「陳哥」有直接聯繫，但是未曾
    與「小七」碰面謀議，實與「小七」無直接之犯意聯絡，然
    渠等3 人係分擔運輸之構成要件行為之一部，且共犯間基於
    間接聯絡，亦可成立共同正犯，是被告與「陳哥」、「小七
    」3 人間，就前揭犯行，均有犯意聯絡及行為分擔，均為共
    同正犯。
  ㈣被告以一運輸進口之行為，同時觸犯上開運輸第二級毒品及
    私運管制物品進口等二罪名，為想像競合犯，應依刑法第55
    條規定，從一重之運輸第二級毒品罪處斷。
  ㈤刑之加重及減輕事由：
  1.累犯：
　　被告前⑴於103 年9 月間，因施用第二級毒品案件，經臺灣
    苗栗地方法院以103 年度易字第957 號判決判處有期徒刑5 
    月確定，於104 年12月3 日易科罰金執行完畢；⑵於104 年6
     月間，因施用第二級毒品案件，經臺灣苗栗地方法院以105
     年度苗簡字第153 號判決判處有期徒刑5 月確定，於105 
    年7 月18日易科罰金執行完畢；⑶於105 年8 月間，因施用
    第二級毒品案件，經臺灣苗栗地方法院以106 年度易字第39
    6 號判決判處有期徒刑5 月確定；⑷106 年3 月間，因施用
    第二級毒品案件，經臺灣苗栗地方法院以106 年度易字第50
    7 號判決判處有期徒刑6 月確定，上開⑶、⑷案件之各罪刑，
    嗣經臺灣苗栗地方法院以106 年度聲字第1147號裁定定應執
    行有期徒刑10月確定，於107 年1 月4 日入監執行後，再於
    同年2 月2 日易科罰金執行完畢，有本院被告前案紀錄表在
    卷可稽。其於受徒刑之執行完畢後5 年內，故意再犯本案有
    期徒刑以上之罪，為累犯，又被告除構成累犯之前科紀錄外
    ，另有多次同類型之毒品案件之論罪科刑紀錄，足見其對刑
    罰反應力薄弱，參諸釋字第775 號解釋意旨，加重其最輕本
    刑，並無過苛或失衡情形，故除法定本刑為無期徒刑部分不
    得加重外，爰均依刑法第47條第1 項規定加重其刑。
　2.本件有毒品危害防制條例第17條第2 項規定之適用：
　　按犯第4 條至第8 條之罪於偵查及審判中均自白者，減輕其
    刑，毒品危害防制條例第17條第2 項明文規定。被告於警詢
    及偵查中就本件運輸第二級毒品之犯行自白犯罪（見偵字第
    9469號卷第5 至8 、64至66頁），另於原審及本院審理中亦
    再次自白犯罪（見原審卷二第31至33、102、103頁；本院卷
    第107頁），是就被告所為之運輸第二級毒品犯行，合於上
    開毒品危害防制條例第17條第2 項之減刑規定，應依該規定
    減輕其刑，並先加後減之。
  3.本件無毒品危害防制條例第17條第1項規定之適用：
　⑴按毒品危害防制條例第17條第1 項規定為：「犯第4 條至第8
     條、第10條或第11條之罪，供出毒品來源，因而查獲其他
    正犯或共犯者，減輕或免除其刑。」其立法旨意在於鼓勵被
    告具體提供其毒品上游，擴大追查毒品來源，俾有效斷絕毒
    品之供給，以杜絕毒品泛濫，祇須被告願意供出毒品來源之
    上手，因而查獲其他正犯或共犯者，即可邀減輕或免除其刑
    之寬典。所謂「供出毒品來源，因而查獲」，係指被告翔實
    供出毒品來源之具體事證，因而使有偵查（或調查）犯罪職
    權之公務員知悉而對之發動偵查（或調查），並因而查獲者
    而言（最高法院100 年度台上字第4787號判決意旨可資參照
    ）。
　⑵原審以「有無依被告之供述及『陳哥』嗣後以新臺幣(下同)2,5
    00 元匯入翁瑞鳳（即被告配偶）所申辦之帳號00000000000
     號帳戶等線索，因而查獲綽號『陳哥』之共犯」乙節函詢桃
    園地檢署、桃園市調處，經桃園地檢署檢察官函覆：「未因
    被告之供述及其所提供之線索而查獲共犯。」等語，且桃園
    市調處亦函覆：「108 年3 月21日以現行犯逮捕莊益承，莊
    員指稱上手為陳敏峯（或峰），綽號『陳哥』，惟108 年4 月
    29日借提莊益承，渠則另指控老闆余建昀為共犯，余建昀受
    陳敏峯委託收領此批貨物，再由莊益承出面領貨，與莊益承
    逮捕之初供詞顯然反覆。專案組清查陳敏峯確有其人（「峯
    」係特殊字，入出境查詢系統顯示為陳敏＊03*3064 ），續
    查莊益承（暱稱：莊子正）與陳敏峯（暱稱：陳哥）、余建
    昀（暱稱：Neil）之LINE對話紀錄，確實有傳送星展銀行00
    00000000帳號與『陳哥』，惟尚缺乏陳敏峯及余建昀涉案直接
    證據，且莊員供詞反覆不清，未以犯罪嫌疑人身分執行陳員
    等2 人到案。」等語，有臺灣桃園地方檢察署108 年11月27
    日桃檢東寒108 偵9469字第1089109818號函、桃園市調處10
    8年12月2 日園緝字第10857600510 號函暨附被告於108 年4
     月29日調查筆錄、陳敏峯基本資料、被告與陳敏峯、余建
    昀之通訊軟體LINE對話紀錄各1 份在卷可憑（見原審卷二第
    45至81頁）。足見本件尚未因被告供出毒品來源，因而查獲
    其他共犯即「陳哥」之人，顯與上開毒品危害防制條例第17
    條第1 項所定「因而查獲其他正犯或共犯」之要件不符，即
    無從適用該項規定減免其刑。
  4.本件無刑法第59條規定之適用：
　⑴按刑法上之酌量減輕，必於犯罪之情狀可憫恕時，始得為之
    ，為刑法第59條所明定，至情節輕微僅可為法定刑內從輕科
    刑之標準，不得據為酌量減輕之理由。又刑法第59條之酌量
    減輕其刑，必須犯罪另有其特殊之原因與環境等等，在客觀
    上足以引起一般同情，認為即予宣告法定最低刑期，猶嫌過
    重者，始有其適用（最高法院69年度台上字第291 號判決意
    旨參照）。是如別有法定減輕之事由者，應優先適用法定減
    輕事由減輕其刑後，猶嫌過重時，方得為之。至於行為人之
    犯罪動機、智識程度、手段、犯罪所生之危害、是否獲利及
    獲利多寡、素行是否良好、犯後態度是否良善、有無衷心悔
    悟、生活狀況等，僅屬同法第57條所規定，於法定刑內為科
    刑輕重之標準，並非酌量減輕其刑之事由。
　⑵本件案發時，被告係34歲之成年人，有相當社會經驗，當知
    製造、運輸、販賣毒品行為，俱屬世界各國嚴加禁止處罰之
    「世界公罪」，被告僅為牟取運毒之暴利20萬元，無視上開
    禁令，夥同「陳哥」、「小七」自美國地區輸入毒品，且查
    獲之甲基安非他命數量龐大（驗餘淨重合計約2.8 公斤），
    倘流入市面，將嚴重危害國人之身心健康及社會治安，犯罪
    情節重大，惡性非輕，且本件被告所犯運輸第二級毒品之犯
    行業已適用毒品危害防制條例第17條第2 項減輕其刑，並無
    情輕法重顯可憫恕之情形，要無刑法第59條酌減其刑之適用
    。
 三、撤銷改判原判決之理由及科刑審酌事項：
 　㈠原判決以被告犯罪事證明確，據以論罪科刑，固非無見。然
     ：1.關於刑罰之量定，固屬法院自由裁量之職權行使，惟
     刑事審判之量刑，旨在實現刑罰權分配之正義，故對科刑
     判決之被告量刑，應符合罪刑相當原則，使罰當其罪，以
     契合人民之法律感情，此所以刑法第57條明定科刑應審酌
     一切情狀，尤應注意該條所列各款情形，以為科刑輕重之
     標準，並應受比例原則與平等原則等一般法律原則支配，
     以期達成客觀上之適當性、相當性與必要性之價值要求。
     本件被告雖未能因供出來源而查獲而無毒品危害防制條例
     第17 條第1 項規定之適用，惟被告確已供出其所知之線索
     ，極力配合檢警追查毒品來源「陳哥」，雖迄今檢警仍未
     查獲其他正犯或共犯，致與上開毒品危害防制條例第17條
     第1 項規定之要件不符，而無從適用該項規定再獲減刑之
     寬典，惟除被告坦承犯行外，此節亦應列入刑法第57條第1
     0款被告犯罪後態度之量刑審酌事項，原判決漏未考量，難
     認符合比例原則及罪刑相當原則，即有不當。2.被告利用
     不知情之不知情之聯邦快遞公司快遞人員輸入及私運進入
     我國境內之海關，而為本件運輸第二級毒品、私運管制物
     品進口等犯行，為間接正犯；原判決誤認被告利用其不知
     情友人陳昱燃購買門號0000000000號SIM 卡1 張，及搭乘
     不知情之余建昀所駕駛之自用小客車前往收件地址取貨，
     成立間接正犯，惟陳昱燃、余建昀所為，均非本件運輸第
     二級毒品、私運管制物品進口等構成要件行為，故被告利
     用不知情之陳昱燃、余建昀之行為，不成立間接正犯，原
     判決此部分亦於法有違。被告上訴以原判決量刑太重，為
     有理由，且原判決亦有上開瑕疵，自應由本院將原判決予
     以撤銷改判。
   ㈡爰審酌被告之素行(見本院被告前案紀錄表)，其不思循正當
     途徑獲取所需，竟為賺取20萬元運毒之不法利益即心生貪
     念之犯罪動機、目的，鋌而走險，將嚴重危害人身心健康
     之甲基安非他命運輸、進口，無視於政府反毒決心，惡性
     非輕；惟念及被告犯後終能坦承犯行，雖所供出之來源線
     索未能幫助檢警查獲其他共犯，但仍積極配合檢警追查之
     犯後態度，且幸因本案毒品為我國司法警察人員及海關人
     員之細心與努力而查獲，未流入市面而造成更重大之危害
     ，兼衡被告於自述高職畢業之智識程度、已婚無子女、入
     監執行前從事機台組裝或打雜工作、月薪3 萬元、有母親
     、太太賴其扶養、經濟貧困之生活狀況（見原審卷二第105
      頁、本院卷第108 頁）等一切情狀，量處如主文第2 項所
     示之刑。
   ㈢沒收之說明： 
   1.按查獲之第一、二級毒品及專供製造或施用第一、二級毒
     品之器具，不問屬於犯罪行為人與否，均沒收銷燬之，毒
     品危害防制條例第18條第1 項前段定有明文。扣案之甲基
     安非他命76小包（驗後淨重合計2,822.07公克），為查獲
     之第二級毒品，屬違禁物，不問屬於犯罪行為人與否，均
     應依毒品危害防制條例第18條第1 項前段規定，宣告沒收
     銷燬之；且直接用以盛裝上開毒品之包裝袋既係用於包裹
     毒品，防其等裸露、逸出、潮濕，便於持有，且其等上均
     沾黏毒品而無從析離，應整體認為係毒品之一部，併予沒
     收銷燬之；而因送鑑用罄之部分毒品既已不存在，自毋庸
     為沒收銷燬之宣告。
　 2.次按犯第4 條至第9 條、第12條、第13條或第14條第1 項
     、第2 項之罪者，其供犯罪所用之物，不問屬於犯罪行為
     人與否，均沒收之，毒品危害防制條例第19條第1 項定有
     明文。扣案之三星（Samsung ）廠牌行動電話1 支（含門
     號0000000000號SIM 卡1 張），為被告持以聯絡送貨人員
     使用，業據其於原審審理時供述在卷（見原審卷二第101 
     頁），則上開行動電話既係供被告聯繫本案運輸第二級毒
     品犯行所用之物，不問屬於犯罪行為人與否，應依毒品危
     害防制條例第19條第1 項規定宣告沒收。又扣案之衣服2 
     件、紙箱1 個，依查獲之毒品照片可知（見偵字第9469號
     卷第13頁），用以穩固甲基安非他命4 大包在紙箱內之位
     置，並掩飾該等毒品以利於空運寄送，不問屬於犯罪行為
     人與否，亦應依同條例第19條第1 項規定宣告沒收。而扣
     案之蘋果（Apple ）廠牌行動電話1 支（含門號000000000
     0號SIM 卡1 張），則與被告實施本案犯行無涉，自不得宣
     告沒收。
　 3.至於「陳哥」應允被告之酬勞20萬元，但被告尚未取得夾
     藏甲基安非他命之包裹即遭查獲，且被告亦於原審審理時
     供承完全沒有收到該筆款項等語（見原審卷二第103 頁）
     ，既無證據證明被告業已取得上開犯罪所得，爰不予宣告
     沒收或追徵其價額，併此敘明。
據上論斷，應依刑事訴訟法第369 條第1 項前段、第364 條、第
299 條第1 項前段，毒品危害防制條例第4 條第2 項、第17條第
2 項、第18條第1 項前段、第19條第1 項，懲治走私條例第2 條
第1 項，刑法第11條、第28條、第55條、第47條第1 項，判決如
主文。
本案經檢察官劉威宏提起公訴，檢察官謝宗甫到庭執行職務。
中　　華　　民　　國　　109 　年　　6 　　月　　17　　日
　　　　　　　　　刑事第十七庭  審判長法　官  鄭水銓
　　　　　　　　　　　　　　　　　　  法　官  鍾雅蘭
　　　　　　　　　　　　　　　　　　  法　官  黃雅芬
以上正本證明與原本無異。
如不服本判決，應於收受送達後20日內向本院提出上訴書狀，其
未敘述上訴之理由者並得於提起上訴後20日內向本院補提理由書
（均須按他造當事人之人數附繕本）「切勿逕送上級法院」。
                                      書記官  鄭雅云
中　　華　　民　　國　　109 　年　　6 　　月　　17　　日
附錄：本案論罪科刑法條全文　　　　　　　　　　　　　　　
毒品危害防制條例第4 條：
製造、運輸、販賣第一級毒品者，處死刑或無期徒刑；處無期徒
刑者，得併科新臺幣2 千萬元以下罰金。
製造、運輸、販賣第二級毒品者，處無期徒刑或7 年以上有期徒
刑，得併科新臺幣1 千萬元以下罰金。
製造、運輸、販賣第三級毒品者，處7 年以上有期徒刑，得併科
新臺幣7 百萬元以下罰金。
製造、運輸、販賣第四級毒品者，處5 年以上12年以下有期徒刑
，得併科新臺幣3 百萬元以下罰金。
製造、運輸、販賣專供製造或施用毒品之器具者，處1 年以上7
年以下有期徒刑，得併科新臺幣1 百萬元以下罰金。
前5 項之未遂犯罰之。

懲治走私條例第2 條：
私運管制物品進口、出口者，處7 年以下有期徒刑，得併科新臺
幣3 百萬元以下罰金。
前項之未遂犯罰之。
第一項之管制物品，由行政院依下列各款規定公告其管制品項及
管制方式：
一、為防止犯罪必要，禁止易供或常供犯罪使用之特定器物進口
    、出口。
二、為維護金融秩序或交易安全必要，禁止偽造、變造之各種貨
    幣及有價證券進口、出口。
三、為維護國民健康必要，禁止、限制特定物品或來自特定地區
    之物品進口。
四、為維護國內農業產業發展必要，禁止、限制來自特定地區或
    一定數額以上之動植物及其產製品進口。
五、為遵守條約協定、履行國際義務必要，禁止、限制一定物品
    之進口、出口。